臺北高等行政法院判決
　　　　　　　　　　　　　　　93年度訴字第3106號
　　　　　　　　　　　　　　　.
原　　　告　甲○○
被　　　告　臺北市政府
代　表　人　乙○○（市長）
訴訟代理人　丁○○
　　　　　　丙○○
上列當事人間因水土保持法事件，原告不服行政院農業委員會中
華民國93年8月10日農訴字第0930129901號及93年8月12日農訴字
第0930126211號訴願決定，提起行政訴訟。本院判決如下：
　　主  文
原告之訴駁回。
訴訟費用由原告負擔。
　　事  實
甲、事實概要：
    原告未先擬具水土保持計畫，送請主管機關核定，擅於臺北
    市○○區○○段一小段635等多筆地號土地，擅自開挖整地
    、填土、闢路、堆砌塊石駁崁、興建鋼筋混凝土構造物、舖
    設水泥地面，經被告派員於民國（下同）93年3月19、22、
    24、25日及4月1、2、12、13、15、16、19、20、21、22等
    日查獲，以其違反水土保持法第12條、第23條第2項規定，
    依同法第33條規定，以93年4月19日府建四字第09306404400
    號、93年4月20日府建四字第00000000000號、93年5月4日府
    建四字第09306406000號、93年5月11日府建四字第
    09306408200號、93年5月13日府建四字第09306426800號等
    處分書，各處以原告罰鍰新臺幣（下同）30萬元，並令原告
    立即停止一切非法開發使用行為。另以93年4月20日府建四
    字第09306404501號、93年5月4日府建四字第09306406001號
    、93年5月11日府建四字第09306408201號等函，各命原告自
    收文日起30日內自行拆清除違規工作物，並於開挖裸露之坡
    面，依水土保持技術規範進行植生覆蓋。原告不服，提起訴
    願，經行政院農業委員會以93年8月10日農訴字第
    0930129901號、93年8月12日農訴字第0930126211號訴願決
    定：「原處分機關93年4月20日府建四字第09306404501號、
    93年5月4日府建四字第09306406001號、93年5月11日府建四
    字第09306408201號之處分撤銷，由被告於2個月內查明事實
    ，另為適法之處理：其餘訴願駁回」，原告仍不服，遂提起
    行政訴訟。
乙、兩造聲明：
　一、原告聲明：訴願決定關於駁回部分及原處分維持部分均撤
                銷。
　二、被告聲明：駁回原告之訴。
丙、兩造之爭點：
  一、原告是否未經申請核准而於系爭土地上違規開發使用？
  二、被告之裁處有無違反比例原則？
原告主張：
一、原告係自耕農，約自75年間起，即在多筆自己土地上，從事
    農業開發利用及改良行為，其上所設置之水池等，均早於83
    年水土保持法頒布前即已完成，並非新建，且原告僅在系爭
    土地上為整坡造崁、修築農業設施等農作整地行為；詎被告
    擅將原告於系爭土地上嗣後所為之農作整地行為，曲解為未
    依水土保持法第13條規定之新開發行為，並援引同法第33條
    規定作成行政處分，一再處罰原告，已違法律不溯既往之原
    則，其適用法規違誤，自屬違背法令。
二、按水土保持法之立法絕非在限制農民對已完成開發使用的山
    坡地農耕用地的一切利用行為，而是在規範「從未」開發利
    用的山坡地，在該山坡地經依「山坡地保育利用條例」、「
    山坡地保育利用條例施行細則」及「山坡地土地可利用限度
    分類標準」查定公告為「宜農」、「宜林」、「宜漁」、「
    宜牧」地後，要進行農、林、漁、牧之開發使用時，須做好
    土保持措施，且為防範未然，故要求須先擬具水土保持計劃
    送核，此觀水土保持法第8條第1項第2款及第12條規定自明
    。查在83年5月27日公布施行水土保持法前原告耕作之山坡
    地農耕用地，早已完成開發使用，且早已被政府地政機關依
    現況完成農耕用地「田」、「旱」地目之編定，因早已是農
    地，故於山坡地劃定公告後，亦不須查定公告為「宜農」地
    ，並定防止超限利用之界限。原告在該地經營、使用之行為
    應無水土保持法第12條第1項規定之適用，即無先擬具水土
    保持計劃送核之必要，而是應適用水土保持法第8條第1項第
    2款之規定，即「依水土保持技術規範實施水土保持處理與
    維護。」因此被告依據水土保持法第12條第1項規定，並援
    引同法第23條第2項及33條第1項第2款、第2項所為行政處分
    ，顯然適用法令錯誤。
三、行政院農委會85年8月6日（85）農林字第5030375A號公布之
    「水土保持技術規範」第6條有關山坡地內從事農地開發利
    用之水土保持處理與維護原則為：「‧‧‧應依山坡地保育
    利用條例規定查定結果合理使用，不得超限利用。‧‧‧」
    同規範第75條第1項規定：「主管機關需調查土地利用現況
    ，其目的在提供水土保持處置之依據‧‧‧」，而同條項第
    2款第3點更明定「為配合農地水土保持處理之需要，土地利
    用現況調查時，並應核對每筆土地之查定類別，以為實施農
    地水土保持處理之依據。」同規範第383條就農、林、漁、
    牧用地之開發利用規定「山坡地供農業使用者，應依山坡地
    可利用限度查定結果使用，不得超限利用。」設被告於79
    年3月1日公告原告所有農耕用地屬未開發利用之山坡地，其
    即有法律義務查定原告土地之類別，以防止土地超限利用並
    供做農地實施水土保持處理之依據，惟被告迄今從未依法做
    查定類別公告。另一方面，在水土保持法公布實施後，若被
    告有依法律義務對原告之農地進行查定時，發現已完成開發
    、利用及經營農業，而無須公告為「宜農」地，則被告又何
    以水土保持法第12條第1項規定相繩？再查行政院農委會於
    85年6月29日（85）農林字第5030325A號所公布之「水土保
    持計劃審核及監督要點」第33條規定：「依水土保持技術規
    範實施農地水土保持處理與維護之開挖整地，免擬具水土保
    持計劃。但仍應向主管機關申請並接受監督與指導」。同要
    點第30條規定「於山坡地內從事農、林、漁、牧地（此應是
    指依法查定公告之「宜農」、「宜林」、「宜漁」、「宜牧
    」地）之開發利用所需之修築農路、開挖整地或整坡作業，
    在省市主管機關指定規模以下者，得以簡易水土保持申報書
    代替水土保持計劃‧‧‧」，顯然原告並未違反水土保持法
    第12條第1項之規定，洵堪認定。
四、本案土地地目早已被編定為「田、旱」地目，顯示該土地早
    已完成開發利用，為農耕用地不容置疑，原告在私有農地上
    ，卅多年來運用科學技術，以興修水利、增進地力，改善農
    業環境，規劃土地利用，開發農業資源，促成農業工業化，
    此不僅有憲法第146條之保障，且原告同時花費鉅大成本做
    好水土保持的相關措施，亦為水土保持法之獎勵行為。被告
    昧於本件係真正農業耕作之事實，擅引水土保持法第12條第
    1項規定而予以行政處分，顯屬濫用職權及適用法律錯誤，
    其侵害原告行使憲法保障之農業耕作及財產權之權利，違憲
    違法，至為顯然。
五、原告為求山坡地的保育及水土的保持而興築坡崁、水池、水
    櫃等設施，業經台北市議會分別於85年12月26 日下午2時、
    86年1月11日上午10時，會同台北市政府建管處等單位至現
    場會勘，並做成會勘記錄，認為該等設施有利於山坡地保育
    、水土保持及公共安全之維護，並屬於農耕行為及農業經營
    所必要，同時並無引起公共危險之虞，及違反訴願決定書所
    引用之法條，應准予維持現狀。原訴願決定未查及此，顯有
    未盡。
六、按行政機關行使裁量權，除不得逾越法定之裁量範圍，並應
    符合法規授權之目的，且須依照比例原則，就當事人有利及
    不利之情形一併注意，否則即構成裁量瑕疵之違法，此觀行
    政程序法第7條、第9條、第10條規定自明。又法律所以賦予
    行政機關裁量權限，因法律的功能在抽象、概括地規範社會
    生活事實，立法技術與效能皆不容許法律對特定類型的生活
    事實從事過度詳盡的規制，加以生活事實之演變常非立法當
    時所能預見，故必須保留相當彈性以俾適用。職此，授與行
    政機關裁量權之意義即在於，行政機關於適用法律對具體個
    案作成決定時，得按照個案情節，在法律劃定之範圍內擁有
    相當的自由決定權限。裁量權並非全無限制之自由或任意為
    之，行政機關行使裁量，必須受法律授權目的之拘束，而且
    必須與個案情節有正當合理之連結，否則即屬裁量瑕疵，行
    政行為亦因此違法。裁量瑕疵主要有3種類型：「不為裁量
    」、「裁量逾越」、「裁量濫用」。行政訴訟法第4條第2項
    ：「逾越權限或濫用權力之行政處分，以違法論」，第201
    條：「行政機關依裁量權所為之行政處分，以其作為或不作
    為逾越權限或濫用權力者為限，行政法院得予撤銷」，雖然
    僅就「裁量逾越」與「裁量濫用」做規定，惟基於舉重以明
    輕之法理，解釋上尚應包括「不為裁量」之瑕疵類型。本件
    原告即使在農耕過程中有所違規，惟觀原處分函內容，僅係
    記載原告違法情事及違犯法條，除此之外更無隻字片語論及
    原告行為違反義務之程度，以及原告行為程度與罰鍰處分間
    之比例關係，或被告向來對類似案件處以罰鍰之標準為何，
    即逕課以最高額度之罰鍰，乃消極不行使裁量權，已有「不
    為裁量」之裁量瑕疵。縱被告依臺北市違反水土保持法案件
    罰鍰處分標準，專案簽報局長核可另予處分，仍應符合法規
    授權之目的，且須依照比例原則，就當事人有利及不利之情
    形一併注意，否則仍屬裁量瑕疵之違法。
七、次按「逾越權限或濫用權力之行政處分以違法論，行政訴訟
    法第4條第2項定有明文。又法律既明定罰鍰之額度，授權行
    政機關依違規之事實情節為專業上判斷，就各案分別為適當
    之裁罰，此乃法律授權主管機關裁量權之行使，如主管機關
    未依各案分別為適當之裁罰，一律依罰鍰之上限裁罰，縱令
    其罰鍰之上限未逾越法律明定得裁罰之額度，仍有違比例原
    則，與法律授權主管機關行政裁量之目的不合，係行政裁量
    權之濫用。」有最高行政法院92年度判字第57號判決可參。
    本件原告即使在農耕過程中具有違規行為，惟原處分函內容
    就原告行為違反義務之程度全未論及，亦未載明被告對類似
    案件處以罰鍰之標準為何，即逕課以最高額度之罰鍰，縱令
    其罰鍰之上限未逾越法律明定得裁罰之額度，仍有違比例原
    則，與法律授權主管機關行政裁量之目的不合，係行政裁量
    權之濫用，故其行政處分仍應以違法論。
八、依水土保持法第33條第2項規定：「前項各款情形之一，經
    繼續限期改正而不改正者或實施仍不合水土保持技術規範者
    ，按次分別處罰，至改正為止，．．．」，所稱「按次處罰
    」，乃指限期改正而不改正，始可依限期改正之次數逐次處
    罰。按原告所提附表編號一處分函其查獲日期為93年3月19
    、22、24、25日，發文日期為93年4月19日，土地標示為635
    。附表編號二處分函其查獲日期為93年4月1、2日，發文日
    期為同年月20日，土地標示亦為上開地號土地。惟查，於此
    兩件處分函外，被告93年3月23日府建四字第09304294900號
    行政處分，其查獲日期為93年3月10日，發文日期為同年3月
    23日，土地標示亦為635地號土地。詎上開處分函查獲日期
    前後間隔僅9日，又附表編號一處分函其查獲日期竟在附件
    四處分函發文日期之前；又附表編號二處分函其查獲日期亦
    在編號一處分函發文日期之前，其裁量濫用與瑕疵甚明。附
    件四處分函既謂：「應自本處分書收受之日起30日內，依指
    定事項辦理．．．」，被告在其所定期限未到之前，又作成
    府建四字第09306404400號、第00000000000號處分函，其處
    分顯不符法規範之要求。縱被告依臺北市違反水土保持法案
    件罰鍰處分標準，專案簽報局長核可另予處分，仍應遵守法
    律優越原則，並避免違背平等原則、比例原則等一般法規範
    ，被告作成之原處分顯有裁量怠惰、裁量濫用等裁量瑕疵情
    事，應予撤銷。
被告主張：
一、原告未經申請核准，於系爭土地上違規開發使用及施築構造
    物等行為，業經被告於85年12月18日起多次查報、取締，並
    按次分別開立處分書處分（迄93年5月13日共計107張，含原
    告不服之93年4月19日府建四字第09306404400號、93年4月
    20日府建四字第00000000000號、93年5月4日府建四字第
    09306406000號、93年5月11日府建四字第09306408200號、
    93年5月13日府建四字第09306426800號等處分書），惟原告
    未依歷次處分書所載停止一切非法開發使用行為且持續違規
    施工，其違規情節自屬明確。
二、原告歷年來於經被告公告適用「水土保持法」之公、私有山
    坡地範圍內開挖整地、堆砌駁崁、興建鋼筋混凝土構造物、
    舖設水泥地面等行為，屬水土保持法第12條規定之開發使用
    行為，此與地目之編訂為何並無關聯，水土保持義務人應依
    法擬具水土保持計畫送核，自無疑義。今原告未依水土保持
    法第12條規定提出申請核准，復於系爭土地上開挖整地、填
    土、闢路、堆砌塊石駁崁、興建鋼筋混凝土構造物、舖設水
    泥地面，案經被告陸續於93年3月19、22、24、25日及4月1
    、2、12、13、15、16、19、20、21、22等日查獲，被告遂
    依水土保持法第23條、第33條規定，分別開立系爭處分書予
    以處分，於法有據。
三、查水土保持計畫審核及監督要點」第36點規定：「山坡地內
    從事農、林、漁、牧地之開發．．．其規模未滿本細則第4
    條規定者，得以簡易水土保持申報書代替水土保持計畫書．
    ．．」、水土保持法施行細則第4條第2項規定：「直轄市或
    縣（市）主管機關得視轄區環境特性或需要，擬定較前項嚴
    格之條件，報請中央主管機關核定後實施」及同要點第39點
    規定：「依水土保持技術規範實施農地水土保持處理與維護
    之開挖整地，免擬具水土保持計畫，但仍應向當地主管機關
    ．．．申請核可後始得施工．．．。」依上開規定，得以簡
    易水土保持申報書代替水土保持計畫書之規模已於水土保持
    法施行細則明定，原告應有所依循；又即使其行為經認定屬
    「依水土保持技術規範實施農地水土保持處理與維護之開挖
    整地」行為，依前開要點規定亦須經主管機關核可後方得施
    工。惟原告自「水土保持法」公布施行迄今，從未擬具任何
    計畫書或申報書送請主管機關審查核可即擅自施工，被告依
    法查處，並無不當。
　　理  由
一、按「公、私有土地之經營或使用，依本法應實施水土保持之
    處理與維護者，該土地之經營人、使用人或所有人，為本法
    所稱之水土保持義務人。」「下列地區之治理或經營、使用
    行為，應經調查規劃，依水土保持技術規範實施水土保持之
    處理與維護：．．．五、於山坡地或森林區開發建築用地或
    設置公園、墳墓．．．堆積土石、處理廢棄物或其他開挖整
    地。」「水土保持義務人於山坡地或森林區內從事下列行為
    ，應先擬具水土保持計畫，送請主管機關核定，如屬依法應
    進行環境影響評估者，並應檢附環境影響評估審查結果一併
    送核：一、從事農、林、漁、牧地之開發利用所需之修築農
    路或整坡作業。二、深礦、採礦、鑿井、採取土石或設置有
    關附屬設施。三、修建鐵路、公路、其他道路或溝渠等。四
    、開發建築用地、設置公園、墳墓、遊憩用地、運動場地或
    軍事訓練場、堆積土石、處理廢棄物或其他開挖整地。」「
    第8條第1項第5款之開發、經營或使用行為，其水土保持義
    務人應先擬具水土保持計畫，送請主管機關核定．．．其水
    土保持計畫未經主管機關核可前，各目的事業主管機關不得
    逕行核發開發或利用之許可。」「未依第12條至第14條規定
    之一所核定之水土保持計畫實施水土保持之處理與維護者，
    除依第33條規定按次分別處罰外，由主管機關會同目的事業
    主管機關通知水土保持義務人限期改正；屆期不改正或實施
    仍不合水土保持技術規範者，應令其停工、強制拆除或撤銷
    其許可，已完工部分並得停止使用。」「未依第12條至第14
    條規定之一擬具水土保持計畫送主管機關核定而擅自開發者
    ，除依第33條規定按次分別處罰外，主管機關應令其停工，
    得沒入其設施及所使用之機具，強制拆除及清除其工作物，
    所需費用，由經營人、使用人或所有人負擔，並自第一次處
    罰之日起兩年內，暫停該地之開發申請。．．．」「有下列
    情形之一者，處新臺幣6萬元以上30萬元以下罰鍰：一、違
    反第8條第1項規定未依水土保持技術規範實施水土保持之處
    理與維護，或違反第22條第1項，未在規定期限內改正或實
    施仍不合水土保持技術規範者。二、違反第12條至第14條規
    定之一，未先擬具水土保持計畫或未依核定計畫實施水土保
    持之處理與維護者，或違反第23 條規定，未在規定期限內
    改正或實施仍不合水土保持技術規範者。前項各款情形之一
    ，經繼續限期改正而不改正者或實施仍不合水土保持技術規
    範者，按次分別處罰，至改正為止，並令其停工，得沒入其
    設施及所使用之機具，強制拆除及清除其工作物，所需費用
    ，由經營人、使用人或所有人負擔。．．．」水土保持法第
    4條、第8條、第12條第1項、第13條、第23 條第1項、第23
    條第2項、第33條定有明文。
二、原告未先擬具水土保持計畫，送請主管機關核定，擅於臺北
    市○○區○○段一小段635等如附表所示地號土地，擅自開
    挖整地、填土、闢路、堆砌塊石駁崁、興建鋼筋混凝土構造
    物、舖設水泥地面，經被告派員於93年3月19、22、24、25
    日及4月1、2、12、13、15、16、19、20、21、22等日查獲
    ，以其違反水土保持法第12條、第23條第2項規定，依同法
    第33條規定，以93年4月19日府建四字第09306404400號、93
    年4月20日府建四字第00000000000號、93年5月4日府建四字
    第09306406000號、93年5月11日府建四字第09306408200號
    、93年5月13日府建四字第09306426800號等處分書，各處以
    原告罰鍰30萬元，經核並無不合，原告不服，主張如事實欄
    所載。本件所需審究者為原告是否未經申請核准而於系爭土
    地上違規開發使用？又被告之裁處有無違反比例原則？
三、經查，原告未先擬具水土保持計畫，送請主管機關核定，於
    如附表所示地號土地上開挖整地、填土、闢路、堆砌塊石駁
    崁、興建鋼筋混凝土構造物、舖設水泥地面，經被告人員查
    獲之事實，為原告所不爭執，並有被告山坡地管理查報表及
    相片附於原處分卷可參，事證明確，其事實堪以認定，被告
    依首揭規定予以處罰，要無不合。
四、原告雖主張略以其約自75年間起，即在多筆自己土地上，從
    事農業開發利用及改良行為，其上所設置之水池等，均早於
    83 年水土保持法頒布前即已完成，並非新建，且原告僅在
    系爭土地上為整坡造崁、修築農業設施等農作整地行為；詎
    被告擅將原告於系爭土地上嗣後所為之農作整地行為，曲解
    為未依水土保持法第13條規定之新開發行為，並援引同法第
    33條規定作成行政處分，一再處罰原告，已違法律不溯既往
    之原則，其適用法規違誤，自屬違背法令一節，經查，水土
    保持法於83年5月27日公布迄今，所規範及處罰者係以該法
    施行後水土保持義務人之治理、經營、使用行為為對象，本
    件系爭土地經被告報請行政院於84年12月8日以84府建五字
    第84087387號公告為水土保持法所稱之山坡地，原告在93年
    3月至4月間仍有前述之行為，已如上述，則被告依行為時法
    處罰，即無違誤；又被告並非處罰原告83年以前之行為，原
    告所稱本件處分，違反法律不溯既往之原則云云，係對該原
    則之誤解，自無可採。
五、原告又主張水土保持計畫審核及監督要點第33條規定「依水
    土保持技術規範實施農地水土保持處理與維護之開挖整地，
    免擬具水土保持計畫．．．」同要點第30條規定「於山坡地
    內從事農、林、漁、牧地之開發利用所須之修築農路、開挖
    整地或整坡作業，其規模未滿本細則規定者，得以簡易水土
    保持申報書代替水土保持計畫書」，原告顯然並未違反水土
    保持法第1項之規定等語。然查「水土保持計畫審核及監督
    要點」第36點規定：「山坡地內從事農、林、漁、牧地之開
    發．．．其規模未滿本細則第4條規定者，得以簡易水土保
    持申報書代替水土保持計畫書．．．」、水土保持法施行細
    則第4條第2項規定：「直轄市或縣（市）主管機關得視轄區
    環境特性或需要，擬定較前項嚴格之條件，報請中央主管機
    關核定後實施」及同要點第39點規定：「依水土保持技術規
    範實施農地水土保持處理與維護之開挖整地，免擬具水土保
    持計畫，但仍應向當地主管機關．．．申請核可後始得施工
    ．．．。」依上開規定，得以簡易水土保持申報書代替水土
    保持計畫書之規模已於水土保持法施行細則明定，原告應有
    所依循；又即使其行為經認定屬「依水土保持技術規範實施
    農地水土保持處理與維護之開挖整地」行為，依前開要點規
    定亦須經主管機關核可後方得施工。惟原告自「水土保持法
    」公布施行迄今，從未擬具任何計畫書或申報書送請被告
    審查核可即擅自施工，被告依法查處，於法亦無不合。
六、原告主張被告之處分裁量違法一節，經查，原告未先擬具水
    土保持計畫，送請主管機關核定，於如附表所示地號及鄰近
    地號土地上違規開發經營使用等行為，前經被告於85年12
    月18日起查報、取締，並將歷次查獲違規施築構造物等行為
    ，按次分別開立處分書計104四張，並令停工，限期改正，
    惟原告均未依限改正，且無視被告制止與連續處分，執意持
    續違規施工，違規面積累計已達1萬4千平方公尺，亦有被告
    承辦人員向市長報告之便箋1紙及有被告提出之紀錄表及相
    關處分書附卷可參，惟原告均未依限實施改正且持續違規施
    工，違規情節應屬重大。本件係因原告無視於被告之處分，
    於被處罰後，不遵照法律規定，仍繼續違法，被告依臺北市
    違反水土保持法案件罰鍰處分標準，專案簽報局長核可另予
    處分，並無違背平等原則、比例原則等一般法規範，被告作
    成之原處分其裁量權之行使，亦無裁量怠惰、裁量濫用等裁
    量瑕疵情事，原告就此所為之主張，要無可採。
七、原告雖另稱，依水土保持法第33條第2項規定：「前項各款
    情形之一，經繼續限期改正而不改正者或實施仍不合水土保
    持技術規範者，按次分別處罰，至改正為止，．．．」，所
    稱「按次處罰」，乃指限期改正而不改正，始可依限期改正
    之次數逐次處罰。按原告所提附表編號一處分函其查獲日期
    為93年3月19、22、24、25日，發文日期為93年4月19日，土
    地標示為635。附表編號二處分函其查獲日期為93年4月1、2
    日，發文日期為同年月20日，土地標示亦為上開地號土地。
    惟查，於此兩件處分函外，被告93年3月23日府建四字第
    09304294900號行政處分，其查獲日期為93年3月10日，發文
    日期為同年3月23日，土地標示亦為635地號土地。詎上開處
    分函查獲日期前後間隔僅9日，又附表編號一處分函其查獲
    日期竟在附件四處分函發文日期之前；又附表編號二處分函
    其查獲日期亦在編號一處分函發文日期之前，其裁量濫用與
    瑕疵，另93年3月23日處分函既謂：「應自本處分書收受之
    日起30日內，依指定事項辦理．．．」，被告在其所定期限
    未到之前，又作成府建四字第09306404400號、第0000000
    0000號處分函，其處分顯不符法規範之要求一節。查水土保
    持法第33條第2項所稱之「按次處罰」，係指經限期改正而
    不改正，依限期改正之次數逐次處罰，其所處罰者係「消極
    之不改正」（不作為）；而本件係處罰原告於被查獲後又履
    次「未先擬具水土保持計畫，送請主管機關核定，擅於如附
    表所示土地上，為積極之開挖整地等違反水土保持法第22條
    第2項之」行為；又原告之行為，於每次被查獲時，其行為
    之接續或連續狀態，即遭切斷，嗣後再有違反，即為一新之
    違法行為，被告自得依法予以處罰；又被告之前93年3月23
    日府建四字第09304294900號行政處分，其所載「應自本處
    分書收受之日起30日內，依指定事項辦理．．．」，係指定
    原告應立即停止一切非法開發、使用行為，並非容許原告於
    30 日內可以繼續作「非法開發、使用行為」，原告所稱被
    告對其在30日內，另為之「非法開發、使用行為」不得處罰
    ，要無可採。更何況，原告在前，已因多次在系爭土地或鄰
    近土地違反水土保持法之事件，經被告裁罰，有本院93年度
    訴字第1535、1140、1136、92年度訴字第5639、5142．．等
    號判決在案，有本院前案索引可參，被告早已命原告立即停
    止一切非法開發、使用行為，原告明知故犯，且非單一事件
    ，原告即未曾停止違法行為，被告先前之告誡處分效力，仍
    繼續存在，原告主張被告在93年3月23日告誡處分發出前，
    所為附表編號一之處分違法云云，亦無可採。
八、從而，本件原處分並無違誤，訴願決定予以駁回，亦無不合
    ，原告起訴意旨為無理由，應予駁回。
九、兩造其餘之主張陳述，核與上開結論不生影響，爰不予一一
    論述，附此敘明。
據上論結，本件原告之訴為無理由，爰依行政訴訟法第98條第3項
前段，判決如主文。
中　　華　　民　　國　　94　　年　 　7　　月　 27  　 日
                            第五庭審判長法  官   張瓊文
                                        法  官　 劉介中
                                        法  官　 黃清光
上為正本係照原本作成。
如不服本判決，應於送達後20日內，向本院提出上訴狀並表明上
訴理由，如於本判決宣示後送達前提起上訴者，應於判決送達後
20日內補提上訴理由書（須按他造人數附繕本）。
中　　華　　民　　國　　94　　年　 　7　　月　 27  　 日
                                        書記官   楊子鋒
